臺灣板橋地方法院交通事件裁定　　　　95年度交聲字第1418號
原處分機關　交通部公路總局臺北區監理所板橋監理站
異　議　人
即受處分人　甲○○
上列異議人即受處分人因違反道路交通管理處罰條例案件，對於
交通部公路總局臺北區監理所板橋監理站於民國九十五年七月二
十八日以板監裁字第裁四一－Ｃ00000000號所為之裁決
處分（原舉發案號：北縣警交字第Ｃ00000000號），聲
明異議，本院裁定如下：
    主  文
異議駁回。
    理  由
一、本件原處分意旨略以：異議人即受處分人甲○○於民國九十
    五年六月十五日下午二時五十五分許，行經有燈光號誌管制
    之臺北縣板橋巿縣民大道與南雅西路交岔路口，闖紅燈直行
    ，為警當場攔停掣單舉發，乃依道路交通管理處罰條例第五
    十三條及第六十三條第一項等規定，裁處罰鍰新臺幣（下同
    ）一千八百元，並記違規點數三點等語。
二、本件聲明異議意旨略以：伊於六月十五日騎車行經臺北縣板
    橋巿縣民大道與南雅南路交岔路口時，車速約時速五十公里
    ，當時號誌由綠燈轉為黃燈，以伊當時車速加上已騎至斑馬
    線，所以伊就直接越過斑馬線（越過斑馬線時仍是綠燈），
    直到通過該交岔路口，號誌才由黃燈轉為紅燈，過了路口約
    十五至二十公尺處，才見警員揮手示意說伊闖紅燈。但伊越
    過交岔路口中間時，側邊仍有一輛計程車經過，後方也還有
    一臺機車穿越路口，所以並非僅伊一人看見號誌由綠轉黃。
    且事後伊站在警員站立之位置往後看，發現前開路口路面中
    心處凸起偏高，可能當伊騎至路面中心最高處時（也就是渠
    剛看到伊之瞬間），已是黃燈轉為紅燈之時間點，但其實伊
    已過該路口之一半，所以伊認為警員誤判當時之狀況，爰請
    求撤銷原處分云云。
三、按行政罰法業於九十四年二月五日經制訂公布，並自九十五
    年二月五日起施行，該法第五條規定：「行為後法律或自治
    條例有變更者，適用行政機關最初裁處時之法律或自治條例
    。但裁處前之法律或自治條例有利於受處罰者，適用最有利
    於受處罰者之規定。」查道路交通管理處罰條例所定罰鍰、
    記點之裁罰，係屬行政罰法中所稱行政罰之性質，自有前開
    行政罰法第五條規定之適用。次按汽車駕駛人，行經有燈光
    號誌管制之交岔路口闖紅燈者，處一千八百元以上五千四百
    元以下罰鍰；又汽車駕駛人違反道路交通管理處罰條例第五
    十三條規定者，除應依該條項款所規定之罰鍰處罰外，並記
    違規點數三點，修正前道路交通管理處罰條例第五十三條、
    第六十三條第一項第三款分別定有明文。末按道路交通管理
    處罰條例雖於九十四年十二月二十八日修正公布，並於九十
    五年六月二十三日經行政院以院臺交字第０九五００八七六
    八五號令發布其中第五十三條及第六十三條規定自九十五年
    七月一日起施行；惟修正後第五十三條及第六十三條關於直
    行車輛闖紅燈而應裁處罰鍰及記違規點數等規定，均未變更
    。則本件異議人違規之行為時係九十五年六月十五日，而於
    原處分機關裁處（即九十五年七月二十八日）前，道路交通
    管理處罰條例雖經修正施行，惟裁處前之規定並未較有利於
    異議人，故仍應適用原處分機關裁處時之法律即九十五年七
    月一日修正施行之道路交通管理處罰條例第五十三條及第六
    十三條論處，合先敘明。
四、經查，證人即舉發本件交通違規之臺北縣政府警察局板橋分
    局警員乙○○於本院調查時具結證述稱：九十五年六月十五
    日下午，伊正執行金融守望勤務，當時伊站立在南雅南路一
    段一一七號至一二三號南雅郵局之間，看到異議人騎乘機車
    沿南雅南路二段往北方向行駛過來，越過南雅南路與縣民大
    道交岔路口時，號誌正由黃燈轉成紅燈，待駛至南雅南路與
    南雅西路交岔路口時，號誌已轉換成紅燈，異議人仍騎車闖
    越，伊即予以攔停舉發，前開二交岔路口相距十五公尺，號
    誌係同步變換，且伊當時係同持攔停二部機車，異議人是第
    一部，另一部違規機車緊接著渠行駛，所以兩部都攔停等語
    綦詳，並提出違規現場照片四張為憑。觀諸前開現場照片，
    南雅南路與縣民大道、南雅南路與南雅西路二交岔路口距離
    甚近，且號誌統一，足徵證人乙○○所述前開二交岔路口相
    距僅十五公尺，且號誌係同步變換等情，確係屬實。據此，
    證人乙○○攔停異議人之位置既緊臨南雅南路與南雅西路交
    岔路口，且距離南雅南路與縣民大道交岔路口亦甚靠近，再
    依前開現場照片所示路況，自渠攔停位置目視前開二交岔路
    口之來往車輛及號誌變換等情形，亦無阻礙，是證人乙○○
    既清楚目睹異議人沿南雅南路接連通過縣民大道、南雅西路
    等交岔路口直駛而來，則其對於異議人行經南雅南路與南雅
    西路交岔路口時，確有闖越紅燈之行為，自無誤判之可能。
    況異議人亦自承：伊騎車通過南雅南路與縣民大道時，號誌
    正由綠燈轉換為黃燈，待伊通過該路口時，號誌才由黃燈轉
    換為紅燈等語，益徵證人乙○○證稱：異議人騎車沿南雅南
    路駛來，通過南雅南路與縣民大道交岔路口後，仍直行闖越
    南雅南路與南雅西路交岔路口之紅燈等情，自非子虛。抑且
    ，證人乙○○與異議人間，不僅未有任何怨隙，且係毫不相
    識之人，衡情，證人乙○○應無設詞攀誣或虛構違規事實以
    陷害異議人之理；況警員執行公務時，本身即受有行政懲處
    責任之監理，且其到庭具結作證，更係以刑事責任擔保其證
    言之真實性，故證人上揭證述以及其所紀錄舉發之本件違規
    事實，經核尚無不可採信之處。是異議人猶以前情置辯，自
    不足採信。至證人乙○○所製作之舉發違反道路交通管理事
    件通知單雖記載違規地點在「板橋巿縣民大道與南雅西路口
    」，而原處分意旨據以略載違規地點在「縣民大道」，有臺
    北縣政府警察局九十五年六月十五日北縣警交字第Ｃ000
    00000號舉發違反道路交通管理事件通知單、交通部公
    路總局臺北區監理所板橋監理站九十五年七月二十八日板監
    裁字第裁四一－Ｃ00000000號違反道路交通管理事
    件裁決書各一件附卷可稽；惟臺北縣政府警察局板橋分局九
    十五年七月二十五日北縣警板交裁字第０九五００二七００
    八號書函已載稱異議人係闖越南雅西路之紅燈號誌等情明確
    ，有該書函一份在卷可查，且據證人乙○○證述本件違規地
    點確在南雅南路與南雅西路交岔路口一節屬實，是原舉發及
    處分意旨就違規地點之記載實有疏誤，惟仍不影響公路監理
    機關對於異議人違規闖紅燈行為之裁罰結果，併予敘明。綜
    上所述，本件異議人確有騎車行經有燈光號誌管制之交岔路
    口闖紅燈直行之違規行為甚明。原處分機關據以援引道路交
    通管理處罰條例第五十三條及第六十三條第一項等規定以及
    違反道路交通管理事件統一裁罰基準表，對於異議人之上揭
    違規行為，裁處罰鍰一千八百元，並記違規點數三點，依照
    前開說明，依法並無違誤，所裁罰之金額亦無不當之處。是
    本件異議為無理由，應予駁回。
據上論斷，應依道路交通案件處理辦法第十九條，裁定如主文。
中　　華　　民　　國　　96　　年　　5 　　月　　11　　日
                  交通法庭  法　官  王　瑜　玲
上列正本證明與原本無異。
如不服本裁定，應於裁定送達後5日內向本院提出抗告狀。
中　　華　　民　　國　　96　　年　　5 　　月　　15　　日
                            書記官  陳  香  君
